臺灣新北地方法院民事裁定
111年度聲字第1號
聲  請  人  郭瑩吟
相  對  人  葉哲誌
上列當事人間確認抵押權不存在等事件（110年度訴字第2539號
）聲請停止執行，本院裁定如下：
    主  文
聲請人供擔保新臺幣貳拾陸萬元後，本院一一○年度司執字第一
五三六九六號強制執行事件之強制執行程序，於本院一一○年度
訴字第二五三九號裁判確定或因和解、撤回起訴等而終結之前，
應暫予停止。
    理  由
一、按有回復原狀之聲請，或提起再審或異議之訴，或對於和解
    為繼續審判之請求，或提起宣告調解無效之訴、撤銷調解之
    訴，或對於許可強制執行之裁定提起抗告時，法院因必要情
    形，或依聲請定相當並確實擔保，得為停止強制執行之裁定
    ，強制執行法第18條第2 項定有明文。又抵押人如以許可執
    行裁定成立前實體上之事由，主張該裁定不得為執行名義而
    提起訴訟時，其情形較裁定程序為重，依「舉輕明重」之法
    理，並兼顧抵押人之利益，則抵押人自得依強制執行法第18
    條第2 項之規定，聲請為停止執行之裁定。次按抵押人本此
    裁定所供之擔保，係以擔保抵押權人因抵押人聲請停止強制
    執行不當，可能遭受之損害獲得賠償為目的。是法院定此項
    擔保，其數額應依標的物停止執行後，抵押權人未能即時受
    償或利用該標的物所受之損害額，或其因另供擔保強制執行
    所受之損害額定之，非以標的物之價值或其債全額為依據（
    最高法院95年台抗字第104號裁定要旨參照）。
二、聲請人主張略以：聲請人與相對人間確認抵押權不存在、本
    票債權不存在事件，已具狀提起訴訟，一旦本院110年度司
    執字第153696號強制執行程序執行拍賣，勢難回復原狀，爰
    依法聲請於本案訴訟判決確定前停止等語。
三、查聲請人主張相對人之抵押權不存在，業提起確認抵押權不
    存在、本票債權不存在訴訟，現由本院以110年度訴字第253
    9號案件受理在案，是以聲請人於執行程序進行中提起確認
    抵押權權不存在之訴訟，合於首開說明，聲請人聲請停止強
    制執行為有理由，應予准許。
四、本院審酌本院110 年度司執字第153696號強制執行事件，相
    對人係以本院110 年度司拍字第350 號拍賣抵押物裁定為執
    行名義，向本院民事執行處聲請就附表所示不動產為強制執
    行，其聲請本件強制執行程序之債權額為新臺幣（下同）12
    0 萬元，經本院調閱上開執行卷宗查明屬實，故相對人於停
    止執行期間內所可能受到之損害，核係延後實現債權為使用
    收益之損失，並參諸民法第203 條規定，以週年利率百分之
    5 計算其相當於利息之損失為適當；又聲請人所提本案確認
    抵押權不存在等之訴，訴訟標的屬得上訴第三審之案件，參
    酌司法院訂頒各級法院辦案期限實施要點之規定，第一、二
    、三審通常程序審判案件期限分別為1 年4 月、2 年、1 年
    ，共計4 年4 月，據此估算聲請人提起本案訴訟，致系爭執
    行事件延宕之期間，相對人無法即時滿足系爭債權所生之利
    息損失約26萬元【計算式：1,200,000 ×（4 ＋4/12）×5%，
    元以下4捨5入】。從而，本院酌定聲請人聲請停止強制執行
    程序，應供擔保之金額以26萬元為適當，爰酌定如主文所示
    之相當擔保金額，予以准許。
五、依非訟事件法第74條之1 準用第195 條第3 項，裁定如主文
    。
中    華    民    國    111   年     1    月     10   日
                  民事第六庭  法  官  宋家瑋
以上正本係照原本作成。
如對本裁定抗告，應於收受裁定正本送達後10日內向本院提出抗
告狀，並繳納抗告裁判費新臺幣1,000元。
中　　華　　民　　國　　111 　年　　1 　　月　　11　　日
                              書記官  洪愷翎     
附表：